# 上市公司如何并表并购基金（案例分析）求助陈版及各位大拿

提问人：52441453 时间：2017-06-28 17:19:34
陈版好，各位大拿好，
案例： 上市公司A拟设立并购基金用于拓展业务，并购标的B已经选好（整体估值 22 亿元），以现金全部收购B的全部股权。 并购基金拟与B的第一大股东和第二大股东共同成立，初设结构为双GP，GP1上市公司；GP2 B公司的第一大股东C和第二大股东D（分别占股46%和16%）；劣后级LP与优先级LP（银行资金）配比为 1 ： 2 ；劣后级LP中上市公司A出资40%，C和D分别出资25%，其他方出资10%；其余资金有银行端提供。 分成为：GP收取1-2%管理费，20%的超额回报；优先级8%固定收益；最后按比例分配给劣后级。
增信为：上市公司A提供增信，差额补足；约定上市公司有优先购买项目公司的权利； 投委会成员：A委派 2 人，B和C各 1 人，银行端1 人，银行有一票否决权。
问题是： 1 、上市公司A能否对此并购基金进行并表；如不能并表，原因是什么？如何对结构进行改造，使得上市公司能够进行并表； 2 、是否需要公告并购业务为关联交易，因为并购基金中也有B的股东（C/D）
请陈版和各位大拿帮助解答，不胜感谢。
如果有未尽的介绍，请咨询我。

回答人：chenyiwei
由于投资标的和收购价格等核心条款已经事先确定，因此投资决策委员会的表决无实质意义，投资决策委员会的席位分配和银行方的一票否决权不影响控制权的判断。 本案例中劣后级LP份额中上市公司占 40 ％，原股东占 50 ％，但上市公司有优先购买权并承担差额补足义务。在此情况下，上市公司虽然持有劣后级份额的比例不过半，但其与B的原股东相比所承担的风险和收益是完全不对等的。
原股东已经实现了其所持B公司股权的高价变现目标，收到了 22 亿元股权转让价款，基本上无风险；而上市公司日后需确保其收购价款不低于 22 亿元加优先级所要求的固定回报，所以整个合伙企业的剩余风险和收益几乎全部归属于上市公司。所以在这个特定案例中，上市公司仍需将该合伙企业及目标公司B纳入合并报表范围的可能性很大。

提问人：52441453 时间：2017-06-29 11:23:41
谢谢，陈版！ 跟我考虑的基本一致。 是否考虑在设立并购基金时不特定指定并购标的，更加稳妥。即上市公司与原股东成立并购基金服务于上市公司业务拓展，后期在选择项目时收购标的企业。
这样的情况下，上市公司并表更加有说服力。

回答人：chenyiwei
虽然形式多变，但抓住实质，考虑商业目的和商业逻辑合理性等，都是基本的思考方法。你说的这种做法，要考虑事实上是否为一揽子交易（例如一开始就引入目标企业的股东与最后选择并购目标这两者之间的联系）。

提问人：wshyjl 时间：2017-06-29 17:19:41
小结一下：判断基金是否并表，关键看是投资人否承担了主要的风险并享有主要的收益。

回答人：chenyiwei
这是以前的说法，现在对此类结构化主体的控制权和合并问题，要关注其管理人是否为代理人、其他投资人的权利是否为保护性权利等。但最终结果很多情况下一样，即承担了最大的回报可变性的投资人并表。

提问人：52441453 时间：2017-07-04 11:58:38
陈版，在上市公司并表的情况下，分两种情况， 1 、只在劣后级出资40%，优先级银行配资； 2 、在劣后级出资40%，并且优先级全部以自有资金出资（不需要银行配资）。
这两种情况，上市公司肯定都是纳入合并范围的，但是在计算少数股东权益时的比例有区别么？还是一样？
银行配资需要上市公司出回购承诺和差额补足（增信）。

回答人：chenyiwei
在合并报表层面，非本企业的出资额及其累计应得收益均作为负债列报。非本企业出资份额对应的应得收益计入本期利息支出。

提问人：呼叫帮助 时间：2017-07-16 22:47:32
陈版，如何理解， 在合并报表层面，非本企业的出资额及其累计应得收益均作为负债列报？ 非本企业出资份额对应的应得收益计入本期利息支出？

回答人：chenyiwei
请参考《瑞华研究 2010 ～ 2016 汇编》之“问题3-2-102（公司将其所控制的有限合伙企业等特殊主体纳入合并报表范围的具体操作问题）”。

提问人：52441453 时间：2017-08-18 09:28:00
陈版，讨论一下另外一种架构的控制并表问题。
在并购基金层面，总规模 50 亿，一期规模 25 亿，GP为独立的知名投顾，劣后级LP是上市公司40%,C 公司 和D 公司各30%，这三方同时向金融机构增信（如差额回购），金融机构放 1 ： 2 的杠杆，即劣后8.3亿，优先16.7亿。 投决会的上市公司、B、C、金融机构、GP各一票，金融机构有一票否决。
这种情况下上市公司能否并表。
另外说明：C公司是上市公司的第一大股东（不控股），上市公司无实际控制人。
期待您的回复。

回答人：chenyiwei
同样看合伙企业的设立目的、投资方向与上市公司经营的关联度、上市公司是否提供收购退出的渠道等问题。在满足这些条件的情况下，要纳入合并报表范围的可能性还是很大的。

提问人：52441453 时间：2017-08-21 15:57:55
合伙企业设立的目的是拓展某新兴产业业务；投资方向与上市公司目前的业务基本没有联系；退出渠道是宽泛的IPO，资产收购，上市公司并购等。
根据我的判断，这不应该在并表范围内。
上市公司是无法对目标公司及产业基金实施控制的，只有重大影响，应该权益法核算。
不知是否准确。

回答人：chenyiwei
可能是你说的这种情况。

提问人：liangzhanghai 时间：2017-12-12 11:37:45
陈版请教下，那合伙企业往下，通常通过委托贷款或者股权投资投资目标企业，这一层在合伙企业应是债权和股权的核算，那在合并报表层面，委贷和股权如何进行抵消和列报？

回答人：chenyiwei
内部投资双方的会计处理应当是对称的，合并报表层面正常抵销内部投资和内部债权债务即可。